【裁判字號】    92,易,539
【裁判日期】    920905
【裁判案由】    竊盜
【裁判全文】
臺灣桃園地方法院刑事判決                          九十二年度易字第五三九號
    公  訴  人  臺灣桃園地方法院檢察署檢察官
    被      告  甲○○
右列被告因竊盜案件，經檢察官提起聲請簡易判決處刑（案號：九十一年度偵字第二
一八三Ｏ號），暨併案（九十一年偵字第二一五九一號）審理，本院認不宜以簡易判
決處刑，改依通常程序審理，茲判決如左‥
    主  文
甲○○連續踰越安全設備竊盜，累犯，處有期徒刑捌月。
    事  實
一、甲○○曾因竊盜案件，經本院於民國八十六年十月九日以八十六年少易字第一八
    號判決判處有期徒刑四月，緩刑三年，於八十六年十一月二十七日確定。嗣經本
    院於八十九年九月二十二日以八十九年撤緩字第五二號裁定撤銷前揭緩刑，於八
    十九年十二月十二日入監執行，於九十年四月十一日執行完畢，仍不知悔改。
二、甲○○基於意圖為自己不法所有之概括犯意，於九十一年八月二十五日凌晨某時
    許，至桃園縣中壢市○○○街七十三號之二乙○○住所，以附近隨手所取之竹竿
    踰越窗戶勾取之方法，竊取乙○○配偶王宗山置於鞋櫃上之公事包（內有富邦銀
    行信用卡一張、中國信託銀行信用卡一張、遠東商業銀行信用卡一張、家樂福信
    用卡一張、富邦銀行金融卡一張、中國信託金融卡一張、郵局金融卡一張、不詳
    廠牌之Ｑ２８５行動電話一支、新台幣─下同─一萬餘元）。得手後，於同年月
    八月底某日，在桃園縣中壢市林森國小附近，以六千元之價，將前揭竊得之Ｑ２
    ８５行動電話賣予丙○○。
三、甲○○又承前揭犯意，於九十一年九月十八日凌晨某時許，至桃園縣中壢市○○
    路四二Ｏ巷十三弄二十三號己○○住所，以附近隨手所取之竹竿踰越窗戶勾取之
    方法，竊取己○○所有之手提背包一個（內有證件等物），得手後，將竹竿棄置
    於現場，並翻越前揭手提背包發現內無值錢財物，即將之棄置於己○○之自用小
    客車下後，逃離現場。
四、嗣經警循前揭行動電話通聯記錄查獲丙○○及在遺留於己○○住宅處竹竿上採得
    甲○○指紋而悉上情。
五、案經桃園縣警察局中壢分局報告臺灣桃園地方法院檢察署檢察官偵查後聲請簡易
    判決處刑，暨桃園縣警察局中壢分局報告台灣桃園地方法院檢察署檢察官移送併
    案審理。
    理  由
一、訊據被告甲○○矢口否認右揭犯行，辯稱：其並未竊取前揭財物，竹竿上之指紋
    是其至該處找尋朋友，可能不慎觸及竹竿所留下，另其並未販賣Ｑ２８５手機予
    丙○○，丙○○說謊云云。經查：
  （一）右揭遭竊事實，業據被害人王宗山之配偶乙○○、被害人己○○於警訊中指
        述甚詳，核與證人即承辦刑警金國平於偵查中之證述相符，並有現場草圖一
        紙在卷可稽。
  （二）證人即本件承辦刑警戊○○於本院調查庭時證稱：（問：查獲被告時，被告
        有無承認說賣一支白色手機予丙○○？）當時被告有承認有賣一支手機給丙○○，被告有問我為何拘他，我問他，你是否賣一支手機給丙○○，被告承
        認有，但到警察局就不承認等語。顯見被告於被查獲時，並不否認有賣手機
        予證人丙○○。核與證人丙○○於警訊及本院調查庭中證述相符，並有台灣
        大哥大股份有限公司雙向通聯資料查詢影本一紙在卷可稽（參見九十一年偵
        字第二一八三Ｏ號卷第三十頁）。是被告應有竊取被害人乙○○住宅之財物
        。
  （三）於被害人己○○住所外竹竿上採獲之指紋，經送刑事警察局鑑定，確定所採
        獲之指紋與被告左小指、左食指指紋相符，有該局鑑驗書影本一份在卷可稽
        。參酌證人即本案承辦刑警金國平於偵查中證稱：（問當時採證到甲○○之
        指紋是在何處？）被害人家門口的竹竿上面採得，當時竹竿斜架在被害人己○○家窗戶窗檯上．．．是在握把處採到他指紋等語。及參閱證人金國平於
        偵查中所繪製之現場圖（見九十一年偵字第二一八三Ｏ號偵查卷第五十六頁
        ）竹竿已穿越被害人住所之窗戶之情。則任何人一眼看去，即可知係小偷竊
        盜後所留下之竹竿，依常情避之惟恐不及，被告何以會不慎誤觸竹竿握把。
        是被告於本院所辯「誤觸竹竿留下指紋」云云，顯係事後卸責之詞不足採信
        。被告以竹竿勾取之方式竊盜被害人己○○之手提背包之事實，應可認定。
    綜上所述，被告所辯顯係卸責之詞，不足採信。故本件事證已臻明確，被告犯行
    堪予認定。
二、核被告所為係犯刑法第三百二十一條第一項第二款之踰越安全設備竊盜罪，公訴
    人未斟酌被告以竹竿穿越窗戶，係屬踰越安全設備之情，以刑法第三百二十條第
    一項普通竊盜罪起訴，起訴法條尚有誤會，應予變更。又被告先後二次犯行，時
    間緊接，手法相同，觸犯同一構成要件之罪名，顯係基於概括之犯意為之，為連
    續犯，應依刑法第五十六條論以情節較重之竊取王宗山財物一罪，並加重其刑。
    被告曾因竊盜案件，經本院於八十六年十月九日以八十六年少易字第一八號判決
    判處有期徒刑四月，緩刑三年，於八十六年十一月二十七日確定。嗣經本院於八
    十九年九月二十二日以八十九年撤緩字第五二號裁定撤銷前揭緩刑，於八十九年
    十二月十二日入監執行，於九十年四月十一日執行完畢，於五年內再犯有期徒刑
    以上之本罪，為累犯，應依刑法第四十七條加重其刑。另台灣桃園地方法院檢察
    署九十一年偵字第二一五九一號併案之犯罪事實與起訴之犯罪事實同一，本院自
    得審理，應予敘明。爰審酌被告之品行、犯罪動機、目的、手段、所生損害、及
    犯罪後否認態度不佳等一切情狀，量處如主文所示之刑，以示懲儆。公訴人漏未
    斟酌被告所犯刑法第三百二十一條第一項第二款之加重竊盜罪，最低本刑為有期
    徒刑六月以上，依連續犯及累犯加重其刑後，顯已逾有期徒刑六月之情，逕求處
    最低刑度有期徒刑六月，與法不合，尚難依其所請，併予敘明。
三、被告竊盜所使用之竹竿，並未扣案，且因被告否認犯罪，及衡諸常情，小偷不可
    能持四米長之竹竿到處尋找目標，是可認竹竿應係被告隨手取得之物，非被告所
    有，自與刑法第三十八條第三項「屬於被告所有」之沒收要件有間，依法不在得
    沒收之列，併予敘明。
四、公訴意旨另以：被告甲○○意圖為自己不法之所有，於九十一年九月十八日某時
    ，在桃園縣中壢市○○路四二Ｏ巷十二弄十五號被害人丁○○之住處外，以綁上
    鐵線之拖把，從窗戶深入屋內，竊取鑰匙後，開啟大門，進入屋內竊取被害人丁○○所有之手提電腦一台、現金三千元，因認被告涉有刑法第三百二十一條第一
    項第一款之夜間侵入住宅竊盜罪嫌云云。公訴人無非以被害人丁○○之指述為主
    要論據。按犯罪事實應依證據認定之，無證據不得推定其犯罪事實，刑事訴訟法
    第一百五十四條定有明文。本件訊據被告甲○○堅決否認右揭犯行，辯稱：其並
    未竊取被害人之財物等語。經查：被害人丁○○於警訊中陳述：我是於九十一年
    九月十八日六時五十分許，在中壢市○○路四二Ｏ巷十二弄十五號家中，我發現
    一樓窗戶打開，所以我發現被竊等語。被害人既未見當場發現被告行竊，是被害
    人丁○○之指述，僅能證明被害人家中確有遭竊。此外本院復查無其他積極證據
    （如被告持有贓物或有證人目睹被告確實以前揭竊盜被害人財物或拖把上查有被
    告之指紋），足資證明被告犯行，依首揭說明，被告之犯罪無法證明，本應為無
    罪之諭知，惟公訴人認此部分與前揭認定有罪之犯行，有連續犯之裁判上一罪關
    係，爰不另為無罪之諭知，併予敘明。
五、公訴人雖就本件聲請簡易判決處刑，惟本院認有本件刑事訴訟法第四百五十一條
    之一第四項但書之情形，應適用通常程序審判之，併予敘明。
據上論斷，應依刑事訴訟法第四百五十二條、第二百九十九條第一項前段、第三百條
，刑法第五十六條、第三百二十一條第一項第二款、第四十七條，判決如主文。
本案經檢察官吳廣莉到庭執行職務。
中      華      民      國    九十二    年      九      月      五      日
                                臺灣桃園地方法院刑事第一庭
                                    法  官  吳爭奇
右正本證明與原本無異。
如不服本判決，應於送達後十日內，向本院提出上訴狀。
                                    書記官  梁麗雲
中      華      民      國    九十二    年      九      月      五      日


司法院資訊處製作；財團法人民間司法改革基金會備份。
